【裁判字號】    97,訴,747
【裁判日期】    971125
【裁判案由】    營利事業所得稅
【裁判全文】
高雄高等行政法院裁定
                                       97年度訴字第747號
原      告  陳宗義
被      告  財政部高雄市國稅局
代  表  人  陳金鑑  局長
上列當事人間營利事業所得稅事件，原告不服財政部中華民國95
年7月11日臺財訴字第09500267720號訴願決定，提起行政訴訟，
本院裁定如下：
    主  文
原告之訴駁回。
訴訟費用由原告負擔。
    理  由
一、按撤銷訴訟之提起，應於訴願決定書送達後2個月之不變期
    間內為之。又原告之訴，有起訴逾越法定期限者，行政法院
    應以裁定駁回之。行政訴訟法第106條第1項前段及第107條
    第1項第6款分別定有明文。另「起訴應以訴狀提出於行政法
    院為之，行政訴訟法第105條第1項定有明文。當事人在行政
    法院以外之處所所為之準備行為，不能認為已為起訴行為，
    ......。」復經最高行政法院著有97年裁字第2500號判例可
    循。
二、經查，本件臺灣新聞報社為獨資商號，民國83年12月22日登
    記設立，原告曾任負責人，嗣於92年10月17日變更負責人為
    呂南興，有高雄市政府營利事業登記證、讓渡書及高雄市政
    府92年10月17日高市府建二營字第09200970620號函附本院
    卷可稽。查獨資商號因無獨立人格，故獨資商號之權利義務
    即為負責人個人之權利義務，本件雖係原告任負責人時臺灣
    新聞報社之營利事業所得稅爭議，然原告目前既已非臺灣新
    聞報社負責人，故本件原告應載為「陳宗義」，合先敘明。
三、又查，本件原告與被告間92年度營利事業所得稅事件，原告
    不服被告95年4月14日財高國稅法字第0950023764號復查決
    定，提起訴願，經財政部以95年7月11日臺財訴字第0950026
    7720號訴願決定駁回其訴願，該訴願決定書嗣復經被告所屬
    鹽埕稽徵所於96年7月2日以財高國稅鹽營所字第0960007092
    號函轉知原告，原告並於同年月12日發函向被告所屬鹽埕稽
    徵所表示不服等情，有原告行政訴訟起訴狀、被告所屬鹽埕
    稽徵所96年7月2日財高國稅鹽營所字第0960007092號函及原
    告96年7月12日發予被告所屬鹽埕稽徵所函文附本院卷可稽
    ，足認不論該訴願決定書原送達是否合法，原告至遲於96年
    7月12日即已收受該訴願決定書。而該訴願決定書有為提起
    行政訴訟之教示，亦有該訴願決定書足按，是原告提起撤銷
    訴訟之期間，應自96年7月13日起算，扣除在途期間8日（原
    告住所設於臺北市），至同年9月20日（星期四）即已屆滿
    。惟原告卻遲至97年9月9日始向本院提起撤銷訴訟，此有本
    院加蓋於原告起訴狀上收文戳記所載日期可考，顯已逾2個
    月不變期間。故原告提起本件撤銷訴訟，依首開法條規定及
    最高行政法院判例，顯非合法，應予駁回。又原告起訴狀所
    載訴之聲明雖有第2項「原告92年度營利事業所得稅免予繳
    交」部分，然觀其起訴狀所載，除陳述訴願決定及原處分應
    予撤銷之理由外，並為停止執行之主張，故上述第2項聲明
    應認係針對停止執行之主張為之（停止執行部分復經原告嗣
    後表明不聲請，詳本院卷第65頁）。縱認原告此項聲明非針
    對停止執行之主張為之，因所稱「原告92年度營利事業所得
    稅免予繳交」乃本件撤銷訴訟獲勝訴判決之當然結果，亦應
    認其屬理由之陳述，尚非獨立之聲明。另原告之訴既因起訴
    逾期而遭駁回，故原告關於原處分及訴願決定是否違法之指
    摘，本院即無再予論述之必要。均附此敘明。
四、依行政訴訟法第107條第1項第6款、第104條、民事訴訟法第
    95條、第78條，裁定如主文。
中    華    民    國    97    年    11    月    25    日
            高雄高等行政法院第四庭
                        審判長法官  楊  惠  欽
                              法官  蘇  秋  津
                              法官  林  勇  奮
以上正本係照原本作成。
如不服本裁定，應於裁定送達後10日內以書狀敘明理由，經本院
向最高行政法院提出抗告（須按對造人數附具繕本）。
中    華    民    國    97    年    11    月    25    日
                            書記官  陳  嬿  如


司法院資訊處製作；財團法人民間司法改革基金會備份。
